【裁判字號】    95,抗,561
【裁判日期】    950913
【裁判案由】    本票裁定
【裁判全文】
臺灣臺北地方法院民事裁定               95年度抗字第561號
抗  告  人  甲○○
相  對  人  聯邦商業銀行股份有限公司
法定代理人  乙○○
上列抗告人因與相對人間聲請本票准許強制執行事件，抗告人對
於中華民國95年6月16日本院所為之95年度票字第75822號民事裁
定提起抗告，本院裁定如下：
    主  文
抗告駁回。
抗告程序費用新台幣壹仟元由抗告人負擔。
    理  由
一、按執票人向本票發票人行使追索權時，得聲請法院裁定後強
    制執行，票據法第123條定有明文；次按本票執票人，依票
    據法第123條規定，聲請法院裁定許可對發票人之強制執行
    ，係屬非訟事件，此項聲請之裁定，及抗告法院之裁定，僅
    依非訟事件程序，就本票形式上之要件是否具備予以審查為
    已足，並無確定實體上法律關係存否之效力，如發票人就票
    據債務之存否有爭執時，應由發票人提起確認之訴，以資解
    決（最高法院57台抗字第76號、56年台抗字第714號判例意
    旨參照）。
二、本件相對人主張：其執有抗告人為發票人，於民國（下同）
    94年8月4日簽發之本票一紙，內載金額新台幣（下同）20萬
    元，付款地：台北市，利息按年息20%，免除作成拒絕證書
    ，到期日未載，詎於95年3月10日經提示僅支付其中部分，
    其餘149607元未獲付款，依票據法第123條聲請裁定許可強
    制執行等情，已據提出本票一紙為證，原裁定予以准許，即
    無不合。
三、本件抗告意旨略以：（一）其於94年8月初向台北縣樹林市
    世銘計程車合作社購買一輛中古計程車，售價16萬元，經車
    行告知每月向銀行分期繳納，經取得銀行人員允諾緩衝期3
    個月，俟24期屆滿再算遲延利息；95年7月8日其以金融卡轉
    帳，因適逢星期六，入帳日期為星期一，其乃向銀行人員查
    詢，銀行承辦人員已變更，銀行人員是否移交業務未將上開
    允諾移交，或是故意不理會前手之業務，此種情況是否為票
    據法第14條之故意或重大過失？（二）其只有在16萬元之本
    票上簽名蓋章，並沒有在16萬元以外之本票上簽名蓋章。當
    時其曾詢問銀行人員車行貸款金額，銀行人員告知貸款20萬
    元，其因車牌為車行出租，故未向車行追究，且因交通法令
    違反憲法保障人民財產權之規定，故造成許多冤屈云云。惟
    查，抗告人所稱其於銀行分期繳納款項得否緩期清償，及其
    未在系爭本票上簽名蓋章等情，均為實體法上之爭執，依前
    開說明，應由抗告人另循訴訟程序解決，並非本件非訟程序
    得以審究，抗告人非就系爭本票形式上有何爭執，本院仍應
    裁定准許強制執行。從而，抗告意旨指摘原裁定不當，求予
    廢棄，為無理由，應予駁回。
四、據上論結，本件抗告為無理由，依非訟事件法第46條、第21
    條第2項、第24條第1項，民事訴訟法第495條之1第1項、第
    449 條第1項、第78條，裁定如主文。
中    華    民    國    95    年    9     月    13    日
                  民事第二庭  審判長法  官  鄭純惠
                                    法  官  蔡政哲
                                    法  官  吳淑惠
以上正本係照原本作成。
不得再抗告。
中    華    民    國    95    年    9     月    14    日
                                    書記官  蔡凱如


司法院資訊處製作；財團法人民間司法改革基金會備份。
